【裁判字號】    98,交抗,2659
【裁判日期】    981117
【裁判案由】    違反道路交通管理處罰條例
【裁判全文】
臺灣高等法院交通事件裁定            98年度交抗字第2659號
抗  告  人
即受處分人  甲○○
上列抗告人因違反道路交通管理處罰條例案件，不服臺灣臺北地
方法院，中華民國97年12月4日所為裁定（97年度交聲字第3021
號），提起抗告，本院裁定如下：
    主  文
抗告駁回。
    理  由
一、按交通事件之抗告程序除準用刑事訴訟法有關規定外，並準
    用道路交通案件處理辦法異議及裁定程序章之規定，道路交
    通案件處理辦法第26條定有明文。又按抗告期間，除有特別
    規定外，為5日，自送達裁定後起算，刑事訴訟法第406條前
    段復有明文規定。刑事訴訟法第62條規定：「送達文書，除
    本章有特別規定外，準用民事訴訟法之規定。」民事訴訟法
    第138條第1項、第2項規定：「送達不能依前2條規定為之者
    ，得將文書寄存送達地之自治或警察機關，並作送達通知書
    兩份，一份黏貼於應受送達人住居所、事務所、營業所或其
    就業處所門首，另一份置於該送達處所信箱或其他適當位置
    ，以為送達。」，「寄存送達，自寄存之日起，經10日發生
    效力。」是以，法院就交通聲明異議案件所為裁定之送達，
    自準用民事訴訟法規定計算。又寄存送達發生效力所應經之
    10日期間，係以其期間末日之終止，為10日期間之終止，此
    後即開始計算所應為訴訟行為之法定不變期間（例如對被告
    送達不利之判決書，於7月1日寄存送達，寄存日不算入，自
    7月2日計算10日期間，至7月11日午後12時發生送達效力，
    應自7月12日零時計算其上訴不變期間），有最高法院94年
    度第1次民、刑事庭會議決議參照。
二、本件抗告人即受處分人甲○○因違反道路交通管理處罰條例
    案件，經原審法院裁定後，於民國97年12月17日將裁定正本
    寄存送達於臺北市政府警察局中正第二分局南海路派出所，
    有送達證書附卷可稽（見原審卷第30頁）。抗告人依上開說
    明，應認係於97年12月27日收受送達（即12月17日加10日）
    ，其抗告期間為5日，則自送達裁定（12月27日）之翌日起
    算，因抗告人係居住在臺灣臺北地方法院所在之臺北市中正
    區，並無在途期間，是其至遲應於98年1月2日（正常上班日
    ）提起抗告。從而，抗告人於同年10月14日始行提起抗告（
    有臺灣臺北地方法院收狀戳附於本院卷之抗告狀上可憑），
    業已逾越法定抗告期間，其抗告顯非合法，應予駁回。
三、本件抗告在程序上既不合法，抗告人有關實體上之爭執，自
    無從審究，併予敘明。
四、據上論斷，應依道路交通案件處理辦法第26條，刑事訴訟法
    第411條前段，裁定如主文。
中    華    民    國    98    年    11    月    17    日
                  刑事第十三庭  審判長法  官   曾德水
                                      法  官   陳恆寬
                                      法  官   崔玲琦
以上正本證明與原本無異。
不得再抗告。
                                      書記官   馬佳瑩
中    華    民    國    98    年    12    月    19    日


司法院資訊處製作；財團法人民間司法改革基金會備份。
